【裁判字號】    96,重訴,1169
【裁判日期】    970218
【裁判案由】    損害賠償等
【裁判全文】
臺灣臺北地方法院民事判決            96年度重訴字第1169號
原      告   3亥○○
訴訟代理人    午○○
原      告   9甲○○
                        號
原      告  15乙○○
訴訟代理人    丑○○
原      告  17子○○
            20寅○○
            27卯○○
原      告  30未○○
訴訟代理人    玄○○
原      告  33戊○○
                        樓
            40戌○○
            44丁○○
            53酉○○
            66申○○
原      告  85宇○○
訴訟代理人    辰○○
原      告  86癸○○
           108巳○○
           110天○○
原      告 115宙○○
訴訟代理人    黃○○
原      告 130庚○○
           131丙○○
上19名原告
共同訴訟代理人王松淵律師
              徐承蔭律師
              陳玉鈴
被      告    階梯股份有限公司
兼法定代理人  地○○
共      同
訴訟代理人    林耀泉律師
複  代理人    辛○○
共      同
訴訟代理人    許碩芳律師
上列當事人間請求損害賠償等事件，本院於民國97年1月28日言
詞辯論終結，判決如下：
    主      文
被告階梯股份有限公司應給付原告如附表(二)應給付金額欄所示之
金額，及自民國九十六年九月五日起至清償日止，按年息百分之
五計算之利息。
原告其餘之訴駁回。
訴訟費用之負擔如附表(二)負擔訴訟費用比例欄所示。
本判決第一項於原告以如附表(二)供擔保金額欄所示金額供擔保後
，得假執行；但被告階梯股份有限公司如各以如附表(二)免為假執
行擔保金額欄所示金額為原告預供擔保，得免為假執行。
原告其餘假執行之聲請駁回。
    事實及理由
壹、程序方面：
一、原告己○○等115人（原告己○○57等人已於民國96年1月18
    日審結）於96年8月21日以渠等為被告階梯股份有限公司（
    下稱階梯公司）之會員，階梯公司受理部分原告退貨申請，
    有部分未予置理，有部分尚未辦理退貨等理由，起訴請求被
    告連帶賠償，96年9月12日追加壬○○等12人為原告（見本
    院卷(二)第1至16頁），被告嗣為同意追加之陳述（見本院卷
    (二)第176、200頁），依民事訴訟法第255條第1項第1款規定
      ，爰准許追加原告。
二、原告9甲○○、15乙○○、30未○○、33戊○○、44丁○○
    、66申○○、85宇○○、86癸○○、108巳○○原請求被告
    連帶給付如附表(二)所示原請求金額，嗣改為如附表(二)變更後
    金額欄所示，核與民事訴訟法第255條第1項第3款之減縮應
    受判決事項聲明之規定相符，應予准許。
三、原告原依公平交易法第23條之2第2項、第31、32條規定，及
    民法第227條、第231條，暨公司法第23條第2項規定起訴，
    嗣追加民法第28條、第184條第1項前段及第2項之請求權依
    據（見本院卷(二)56、57、197頁），被告雖為不同意追加之
    陳述（見本院卷(二)109頁）。惟按訴狀送達後，原告不得將
    原訴變更或追加他訴，但請求之基礎事實同一者，不在此限
    ，民事訴訟法第255條第1項第2款定有明文。而所謂請求之
    基礎事實同一，係指變更或追加之訴與原訴之主要爭點有其
    共同性，各請求所主張之利益在社會生活上可認係屬同一或
    關連之紛爭，而就原請求之訴訟及證據資料，於繼續審理時
    ，在相當程度範圍內具有同一性或一體性，得期待於後請求
    之審理予以利用，俾先後兩請求得在同一程序中一併解決，
    避免重複審理者（最高法院90年度台抗字第287號裁定意旨
    參照）。本件原告主張之法律關係雖有不同，惟所陳述者均
    為同一加入會員及終止契約事實，其原提出之證據資料仍得
    相互援用，應認其基礎事實同一，其所為追加併予准許。
四、按以一訴主張之數項標的，其一達於可為裁判之程度者，法
    院得為一部之終局判決（民事訴訟法第382條前段規定參照
    ）。原告己○○等115人及壬○○等12人因終止契約而起訴
    ，各自之法律關係獨立，並無訴訟標的主從或其他牽連關係
    ，亦無合一確定之必要，原告（如當事人欄所示之19人）請
    求先行辯論而為裁判，於法並無不合（原告己○○等57人已
    於97年1月18日判決），附此敘明。
貳、實體方面：
一、原告主張：
  (一)階梯公司於94年間以多層次傳銷及強力廣告播放等方式，銷
    售網路線上教學產品等方式，原告於階梯公司誤導下，誤信
    可經由「分期付款」購買網路線上教學產品及服務（下稱系
    爭商品及服務），遂與隱匿不告知實情之銀行辦理「消費性
    貸款」。然原告事後發現階梯公司提供之教學頻道數量不足
    ，多數頻道僅有簡體字使用困難，且時常連線困難，與廣告
    及文宣內容差距甚大，階梯公司所提供服務已屬給付不能，
    應依公平交易法第31條及第32條規定賠償原告使用服務所支
    付之全部對價。
  (二)原告已向階梯公司為終止契約之意思表示，階梯公司本應履
    行公平交易法第23條之2規定之義務，詎階梯公司僅受理原
    告3亥○○、9甲○○、20寅○○、66申○○、86癸○○及10
    8巳○○（下稱原告亥○○等6人）退貨之申請，迄未履行退
    貨明細表所載義務，且不理會原告15乙○○、17子○○、27
    卯○○、30未○○、33戊○○、44丁○○、110天○○、115
    宙○○、130庚○○（下稱原告乙○○等9人）及原告40戌○○、53酉○○、85宇○○、131丙○○（下稱原告戌○○等4
    人終止契約之存證信函，致原告對銀行之債務迄未消滅，階
    梯公司仍應給付90％之買回系爭商品價金。又階梯公司迄未
    履行前開承諾，造成原告財產上之損害（即買回價金90 ％
    或對銀行之負債），階梯公司並應依民法第227條及第231
    條規定負擔賠償責任。
  (三)擔任階梯公司法定代理人之地○○明知系爭服務無法達到一
    定之功能，仍違反公平交易法第21條及第24條規定行銷，於
    階梯公司財務發生困難之際，為圖拖延時間，繼以由原告繳
    納一定金額即處理銀行貸款債務之手法欺騙原告，事後又任
    令銀行對原告催討債務，依民法第184條第1項前段、第2項
    及民法第28條暨公司法第23條第2項規定，應與階梯公司連
    帶負擔賠償責任。
  (四)為此起訴，並聲明：被告應連帶給付原告如附表(二)原請求
    金額及變更後金額欄所示之金額，暨自起訴狀繕本送達翌日
    起至清償日止，按年息5％計算之利息。願供擔保，請准
    宣告假執行。
二、被告辯稱：
  (一)原告於階梯公司面臨倒閉之際請求退款，伊並未拒絕，然因
    經營不善、財務吃緊而致無法依約履行債務，並非惡意不履
    行，亦無任何故意或惡意侵害原告權利之意圖及行為，自無
    公平交易法第31條及第32條之適用。又本件僅為債務不履行
    ，亦與公司法第23條第2項關於侵權行為賠償不同，亦無該
    條項適用之餘地。
  (二)原告於購買產品及服務之初均親自簽署所有買賣文件及銀行
    借貸文件，尤其向銀行申請借貸之文件上均印有借貸銀行名
    稱。至銀行依法行使權利造成原告精神壓力，乃銀行之行為
    ，核與被告無關。
  (三)查無原告40鄭芷威、53酉○○、85宇○○、131丙○○等人
    之會員資料，其等所請自無理由。
  (四)聲明：原告之訴及假執行之聲請均駁回。如受不利判決
    ，願供擔保，請准宣告免為假執行。
三、兩造不爭執之事實：
  (一)原告亥○○等6人曾參加階梯公司所營多層次傳銷事業，嗣
    對階梯公司行使終止權，經階梯公司辦理退貨手續，階梯公
    司應給付如附表(二)原請求金額及變更後金額欄所示之金額（
    見本院卷(一)第143頁、151頁、166頁、213頁、234頁、256至
    258頁；卷(二)第234頁、235至241頁、243及265至272頁；卷
    (三)第16頁反面、第17頁正反面、18頁、33頁、67頁、68至79
      頁）。
  (二)原告乙○○等9人曾參加階梯公司所營多層次傳銷事業，嗣
    寄發存證信函對階梯公司行使終止權，分別積欠銀行如附表
    (二)原請求金額及變更後金額欄所示之金額（見本院卷(一)158
    至161頁、163頁、173頁、176頁、179至180頁、191頁、26
    0頁、266至269頁；卷(二)第247頁、67及248頁、70及249頁、
    128至130頁、131及132及250頁、73及136及253及254頁、89
    頁、264及294至325頁；卷(三)第17頁正反面、18頁正反面、
    63至66頁、80至81頁、82至85頁）。
  (三)原告戌○○等4人亦為階梯公司會員，已寄發存證信函終止
    契約，並送達於階梯公司（見本院卷(一)187頁、197頁、233
    頁；卷(二)72頁、74及257頁、80及260至261頁、91頁；卷(三)5
    、6、16頁反面、17及18頁）。
四、本件之爭點及本院之判斷：
  (一)階梯公司應依公平交易法第23條之2第2項規定，給付原告如
    附表(二)應給付欄所示之金額，及受催告時起之法定遲延利息
    ：
  1.按多層次傳銷參加人得自訂約日起14日內以書面通知多層次
    傳銷事業解除契約。參加人於前開解約權期間經過後，仍得
    隨時以書面終止契約，退出多層次傳銷計畫或組織。參加人
    依前項規定終止契約後30日內，多層次傳銷事業應以參加人
    原購價格90％買回參加人所持有之商品（公平交易法第23條
    之1第1項及第23條之2第1、2項規定參照）。
    (1)階梯公司已辦理退貨手續部分：
      原告亥○○等6人雖向階梯公司辦理退貨手續，並經階梯
      公司出具退貨明細表及退貨單等件，惟按債之更改須有債
      之要素變更，例如債之主體或客體變更，至變更履行期限
      、給付場所或給付數量或利息或條件等等，則非要訴之變
      更，自難謂成立新債務而消滅舊債務之契約。故前開退貨
      明細表及退貨單僅係階梯公司履行公平交易法第23條之2
      第2項買回價金債務之憑證，尚未成立債之更改，階梯公
      司買回之債務仍未消滅。而階梯公司不爭執應給付原告亥
      ○○等6人如附表(二)原請求金額欄及變更後金額欄所示金
      額，既於前述，階梯公司應給付如附表(二)應給付金額欄所
      示之金額，足堪認定。
    (2)階梯公司雖否認有原告戌○○等4人之會員資料，惟契約
      終止時，分別積欠銀行如下所示之金額：
      原告40戌○○於94年9月13日向萬泰商業銀行辦理35期
        之信用貸款（每期4,579元），有該行97年1月21日函可
        稽（見本院卷(三)第5、6頁），而96年5月30日終止契約
        之存證信函送達於階梯公司，既為被告所不爭執（見本
        院卷(三)16頁反面），則剩餘之期數為15期（35期-終止
        前20期），合計68,685元（4,579元×15期）。
      原告53酉○○於94年10月間向臺灣新光商業銀行股份有
        限公司（下稱新光銀行）貸款160,265元（每期4,579元
        ），於96年5月23日終止契約後即未再繳款，計積欠16
        期，有其提出之起訴狀可參（見本院卷(二)257頁），則
        契約終止後之剩餘分期款合計為73,264元（4,579元×
        16期）。
      原告85宇○○主張其向新光銀行貸款（每期4,579元）
        ，於96年6月4日即寄發存證信函終止契約（見本院卷(一)
        233頁），其後未再繳款，合計積欠新光銀行73,221元
        （見本院卷(二)261頁），惟階梯公司否認於96年6月間即
        收受存證信函，原告復無法證明此利己事實，依前開存
        證信函送達回執所示，應認階梯公司於96年10月12日始
        行簽收（見本院卷(二)80頁），契約於斯時始告終止（96
        年6月9日剩餘15期），此時（剩11期）積欠之分期款為
        50,369元（4,579元×11期）。
      原告131丙○○向萬泰商業銀行辦理35期之信用貸款（
        每期3,980元），尚欠55,720元，有該行97年1月21日函
        可稽（見本院卷(三)第5、6頁），而96年8月2日終止契約
        後，原告131丙○○自行繳納2期分期款，復為被告所不
        爭執（見本院卷(三)第16頁反面），則終止契約時，剩餘
        之銀行分期款為63,680元（55,720元＋3,980元×2期）
        。
    (3)階梯公司接獲原告乙○○等9人終止契約意思表示，尚未
      辦理退貨手續，其等積欠如附表(二)原請求金額欄及變更後
      金額欄所示金額（見不爭執事實(二)）；原告戌○○等4人
      積欠銀行如上所述金額，雖均如前述，惟依前揭公平交易
      法之規定，階梯公司僅有依原購價格90％買回之義務，故
      原告乙○○等9人及原告戌○○等4人於如附表(二)階梯公司
      應給付金額欄所示金額範圍內（即前開積欠銀行金額之90
      ％，元以下均4捨5入）之請求，為有理由，逾此部分，則
      屬無據，不能准許。
  2.按因可歸責於債務人之事由，致為不完全給付者，債權人得
    依關於給付遲延或給付不能之規定行使其權利；債務人遲延
    者，債權人得請求其賠償因遲延所生之損害；因可歸責於債
    務人之事由，致給付不能者，債權人得請求賠償損害。民法
    第227條第1項、第226條第1項及第231條第1項分別定有明文
    。經查：
    (1)給付遲延部分：
      階梯公司不否認未完全履行公平交易法第23條之2第2項之
      義務，僅稱目前財務困難，稽此固可認階梯公司已陷於給
      付遲延狀態。然依民法第233條第1項規定：「遲延之債務
      ，以支付金錢為標的者，債權人得請求依法定利率計算之
      遲延利息」，原告所能請求階梯公司給付者亦僅為民法第
      203條之年息5％之利息。至其等所稱之所受損害即銀行催
      討之款項乙節，此為依消費借貸關係之債務，縱階梯公司
      曾允諾代為繳款，亦屬債務承擔，其等既未證明已經銀行
      承認，對銀行並不生效力（民法第301條規定參照），自
      難認此等消費借貸債務係階梯公司債務不履行造成之損害
      。
    (2)給付不能部分：
      原告雖稱階梯公司已無法給付系爭服務云云，但遭被告否
      認，且未舉證以實其說，依民事訴訟法第277條前段規定
      之舉證責任分配原則，此項事實即難遽採，其等依給付不
      能規定請求階梯公司賠償，自非有理。
  (二)縱使階梯公司違反公平交易法第23條之2第2項規定，惟本件
    查無合於公平交易法第31條規定之情事，階梯公司自無庸依
    之賠償：
    按事業違反本法之規定，致侵害他人權益者，應負損害賠償
    責任；法院因前條被害人之請求，如為事業之故意行為，得
    依侵害情節，酌定損害額以上之賠償。但不得超過已證明損
    害額之3倍。公平交易法第31條及第32條第1項固有明文。惟
    查：
  1.公平交易法第21條第1至3項規定之所謂虛偽不實或引人錯誤
    之表徵，須達到虛偽不實或有足以引起消費者產生錯誤之虞
    之程度。
  (1)原告主張階梯公司明知系爭服務無法達到廣告功能，卻以多
    層次傳銷及分期付款方式誘導加入，顯違前開規定云云。然
    多層次傳銷為無體店鋪之營業方式，參加人不僅直接購買商
    品或服務，亦藉由多層次傳銷組織獲取獎金利益，此既為參
    加人加入時所知悉，且自願加入共同運作，甚或介紹他人加
    入，稽此即難逕認階梯公司示以不實之情事。
  (2)分期付款乃資金運用之新興交易型態或金融商品，如由出賣
    人為之，乃分期付款買賣，由金融業者或融資公司為之，則
    為消費借貸，以目前國人學歷普遍提升及資訊普及而言，原
    告加入多層次傳銷事業之際，應有審慎評估締約與否及查明
    契約當事人與內容之能力。另依卷附退貨明細表，既有部分
    原告繳款達10期之久，衡情應已知悉繳款之對象，要難以銀
    行追索即謂階梯公司對渠等施以詐術。
  (3)原告主張階梯公司提供之頻道不足，多數頻道僅有簡體字使
    用困難，且時常連線困難，與階梯公司宣稱系爭服務頻道1
    、200個之廣告不符，顯以欺罔手法詐騙，並影響交易秩序
    云云（見本院卷(一)第284至299頁）。然渠等所述之情形是否
    階梯公司推廣教學頻道初期頻道之供給情況，則未見說明與
    舉證。又階梯公司就系爭服務之建制是否完備、簡體字體、
    上網速度與連線問題，應非資訊科技所無法處理，締約及廣
    告之時是否有所障礙，既未見原告進一步舉證，逕依渠等所
    述之情即為已達不實表示或表徵之認定，恐嫌速斷，此項主
    張應屬無據而難以取。
  2.公平交易法第24條之規定，乃不公平競爭行為之概括規定，
    而此項規定之重點在於禁止事業有「足以影響交易秩序」之
    「欺罔或顯失公平」之行為。是否足以影響交易秩序，則應
    以其行為是否妨礙事業相互間自由競爭，及是否足使交易相
    對人因而作對行為人有利之選擇作為判斷原則。原告締約之
    時，坊間尚無較具規模之數位教學頻道業者，自無妨礙其他
    事業體自由競爭之可言，本件應無此規定之情事。
  3.階梯公司業受理原告亥○○等6人終止契約與退貨之申請，
    既於前述，是階梯公司之違反約定，應屬單純債務不履行，
    尚無上開規定之適用。
  4.原告乙○○等9人及原告戌○○等4人寄發存證信函終止契約
    後，階梯公司迄未辦理退貨及給付買回價金，雖違反公平交
    易法第23條之2第2項之規定，惟同法第31條之損害賠償責任
    ，係以致侵害他人之權益者為要件，申言之，不僅有損害發
    生，且須與階梯公司違反買回義務間有相當因果關係。原告
    乙○○等9人及原告戌○○等4人所稱之遭銀行催討債務，此
    乃其等與銀行間之消費借貸契約，尚難認銀行所催討之債務
    即階梯公司違反買回義務所受之損害。又本件借貸均為擴張
    信用之無擔保放款，應依較高利率負擔遲延責任，自應審慎
    評估個人經濟能力而為借款，故不論契約終止與否，按期繳
    款均在締約之初即已預見，因此，即使階梯公司遲延給付買
    回款項，均不致發生無法給付分期款之情事，自難認遭銀行
    追索與其等所述之損害間存有因果關係，原告依公平交易法
    第31條及第32條規定請求賠償，洵屬無理而不得准許。
  (三)地○○執行階梯公司職務未違反法令：
  1.原告雖主張地○○錯估系爭服務無法到達階梯公司主張之功
    能，仍對社會大眾為虛偽不實或引人錯誤之表示，財務困難
    後，為圖拖延，再度施以詐術誘使簽訂退貨明細表等文件，
    並任令銀行催討債務，屬執行職務而加損害於渠等，應依民
    法第184條第1項前段負損害賠償責任。惟按侵權行為，即不
    法侵害他人權利之行為，屬於所謂違法行為之一種，債務不
    履行為債務人侵害債權之行為，性質上雖亦屬侵權行為，但
    法律另有關於債務不履行之規定，故關於侵權行為之規定，
    於債務不履行不適用之（最高法院43年台上字第752號判例
    意旨參照）。經查，階梯公司以多層次傳銷方式經營教學頻
    道，另以銀行貸款方式因應參加人資金需求，尚查無對參加
    人示以不實，已如前述，至銀行是否對參加人進行追索，乃
    參加人與銀行間消費借貸關係，衡情均難認地○○執行階梯
    公司職務有何侵害原告權利情事，自無由令地○○負擔侵權
    責任。
  2.又民法第184條第2項所謂「保護他人之法律」，乃指以保護
    個人或特定範圍之人為其規範目的之法律而言，若專以保護
    國家公益或社會秩序為目的者，尚不包括在內。公平交易法
    乃規範競爭秩序之法律，對於事業破壞扭曲市場機能之行為
    加以明文禁止，其立法目, 除維護市場交易秩序外，雖併有
    保障一般「消費者」利益之意涵（第1條及第21條規定參照
    ）。但階梯公司未違反公平交易法第21條第1至3項及第24條
    規定，均如前述，原告主張地○○執行階梯公司職務違反保
    護他人之法律，於法仍有未合。至公平交易法第23條關於多
    層次傳銷之規定，依立法理由：「多層次傳銷並非均為不正
    當之銷售方式，惟因其變型態樣繁多，如其參加人所得之佣
    金、獎金或其他經濟利益主要係基於介紹他人參加，則後參
    加者必因無法覓得足夠之人頭而遭經濟上之損失，其發起或
    推動之人則毫無風險，且獲暴利。可能破壞市場機能，甚或
    造成社會問題，故對此多層次傳銷明文加以禁止」，可知該
    條規定著眼於社會法益之保障，縱認階梯公司有違反公平交
    易法第23條之2規定之行為，仍與前所述之侵權責任要件有
    間，非得據以要求地○○負損害賠償責任。
  3.次按公司法第23條規定公司負責人對於公司業務之執行，如
    有違反法令致他人受有損害時，對他人應與公司負連帶賠償
    之責。係以該負責人執行公司業務違反法令及該他人因此受
    有損害為要件（最高法院77年度台上字第1995號判決意旨參
    照）。階梯公司無違反公平交易法規定之行為，地○○亦是
    ，階梯公司迄未履行如附表(二)應給付金額欄所示之債務，應
    屬單純債務不履行，均如前述，尚難謂構成違反法令，原告
    依公司法第23條第1項規定請求地○○與階梯公司連帶負擔
    賠償責任，於法亦有未合，殊難准許。
  4.末按法人對於其董事或其他有代表權之人因執行職務所加於
    他人之損害，與該行為人連帶負損害賠償之責任，民法第28
    條雖有明文。然如前所述，地○○並無執行階梯公司職務違
    反法令之情事，原告依此規定請求階梯公司與地○○負連帶
    賠償責任，亦屬無理而不能准許。
五、綜上所述，階梯公司未履行退貨明細表、退貨單、協議書、
    證明書及通知函文所載之義務，原告請求階梯公司給付如附
    表(二)應給付金額欄所示之金額，及自起訴狀繕本送達階梯公
    司翌日即96年9月5日起至清償日止，按年息5％計算之利息
    ，為有理由，應予准許；其餘請求，則無理由，應予駁回。
六、本件原告勝訴部分，兩造均陳明願供擔保，聲請宣告假執行
    或免為假執行，經核並無不合，茲酌定相當擔保金額准許之
    。至原告其餘假執行之聲請，因其餘之訴已經駁回而失附麗
    ，併予駁回。
七、本件事證已臻明確，兩造其餘攻擊與防禦方法均與判決結果
    不生影響不再一一論述，附此敘明。
八、訴訟費用負擔之依據：民事訴訟法第79條。
中    華    民    國    97    年    2     月    18    日
                  民事第六庭    法  官  許純芳
以上正本係照原本作成
如對本判決上訴，須於判決送達後20日內向本院提出上訴狀。
中    華    民    國    97    年    2     月    20    日
                                書記官  潘惠梅
附表(二)：
┌──┬─────┬─────┬─────┬─────┬─────┐
│編號│原請求金額│變更後金額│階梯公司應│原告供擔保│階梯公司負│
│    │          │          │給付      │得為假執行│擔訴訟費用│
│    │          │          ├─────┤之金額    │比例      │
│    │          │          │即免為假執│          │（1/1000）│
│    │          │          │行擔保金額│          │          │
│    ├─────┴─────┴─────┴─────┤          │
│    │  均為新臺幣                                  │          │
├──┼─────┬─────┬─────┬─────┼─────┤
│3   │  77,843元│          │  77,843元│  25,900元│    7     │
├──┼─────┼─────┼─────┼─────┼─────┤
│9   │  87,560元│  67,660元│  67,660元│  22,500元│    6     │
├──┼─────┼─────┼─────┼─────┼─────┤
│15  │  87,560元│  67,660元│  60,894元│  20,200元│    5     │
├──┼─────┼─────┼─────┼─────┼─────┤
│17  │  32,053元│          │  28,848元│   9,600元│    2     │
├──┼─────┼─────┼─────┼─────┼─────┤
│20  │111,352元 │          │ 111,352元│  37,100元│   10     │
├──┼─────┼─────┼─────┼─────┼─────┤
│27  │  71,640元│          │  64,476元│  21,400元│    6     │
├──┼─────┼─────┼─────┼─────┼─────┤
│30  │  63,680元│  51,740元│  46,566元│  15,500元│    4     │
├──┼─────┼─────┼─────┼─────┼─────┤
│33  │  68,685元│  64,106元│  57,695元│  19,200元│    5     │
├──┼─────┼─────┼─────┼─────┼─────┤
│40  │  68,685元│          │  61,817元│  20,600元│    5     │
├──┼─────┼─────┼─────┼─────┼─────┤
│44  │  73,264元│  68,685元│  61,817元│  20,600元│    5     │
├──┼─────┼─────┼─────┼─────┼─────┤
│53  │  73,264元│          │  65,938元│  21,900元│    6     │
├──┼─────┼─────┼─────┼─────┼─────┤
│66  │  91,580元│  68,685元│  68,685元│  22,800元│    6     │
├──┼─────┼─────┼─────┼─────┼─────┤
│85  │  77,843元│  73,221元│  45,332元│  15,100元│    4     │
├──┼─────┼─────┼─────┼─────┼─────┤
│86  │ 132,680元│  99,402元│  99,402元│  33,100元│    9     │
├──┼─────┼─────┼─────┼─────┼─────┤
│108 │ 302,943元│ 268,151元│ 268,151元│  89,300元│   24     │
├──┼─────┼─────┼─────┼─────┼─────┤
│110 │  83,580元│          │  75,222元│  25,000元│    6     │
├──┼─────┼─────┼─────┼─────┼─────┤
│115 │  91,540元│          │  82,386元│  27,400元│    7     │
├──┼─────┼─────┼─────┼─────┼─────┤
│130 │ 119,054元│          │ 107,149元│  35,700元│    9     │
├──┼─────┼─────┼─────┼─────┼─────┤
│131 │  63,680元│          │  57,312元│  19,100元│    5     │
└──┴─────┴─────┴─────┴─────┴─────┘


司法院資訊處製作；財團法人民間司法改革基金會備份。
